【裁判字號】    97,交聲,131
【裁判日期】    970515
【裁判案由】    違反道路交通管理處罰條例聲明異議
【裁判全文】
臺灣基隆地方法院交通事件裁定         97年度交聲字第131號
移送機關即
原處分機關  交通部公路總局臺北區監理所基隆監理站
異  議  人
即受處分人  甲○○
上列異議人即受處分人因違反道路交通管理處罰條例聲明異議案
件，對於交通部公路總局臺北區監理所基隆監理站於中華民國97
年4 月7 日所為之處分（原處分案號：基監字第裁42-AH0000000
號），聲明異議，本院裁定如下：
    主  文
異議駁回。
    理  由
一、原處分意旨略以：異議人即受處分人甲○○於民國97年1 月
    5 日凌晨4 時21分許，駕駛車號339-LY號營業用小客車，在
    臺北市○○路與長興街口超速行駛而違規，經警舉發，裁罰
    新台幣（下同）1,600 元，並記違規點數1 點等語。
二、異議意旨則以：臺北市○○路與長興街口南向北固定雷達測
    速儀器屬於臺北市政府警察局大安分局管轄，而臺北市政府
    警察局南港分局竟得以提出該測速儀器之測速資料，顯不合
    理等情。
三、按汽車駕駛人，行車速度，超過規定之最高時速，除有道路
    交通管理處罰條例第43條第1 項第2 款情形外，處1,200 元
    以上2,400 元以下罰鍰，並記違規點數1 點；又對於行車速
    度超過規定最高速限之違規行為，採用固定或非固定式科學
    儀器取得證據資料證明者，於一般道路須至少於100 公尺，
    於高速公路、快速公路須至少於300 公尺前，明顯標示之，
    道路交通管理處罰條例第40條、第63條第1 項第1 款及第7
    之2 條第3 項分別定有明文。
四、經查：
（一）異議人於上揭時、地，駕駛上開車輛，行經臺北市○○路
      與長興街口時，超過該路段規定最高時速50公里，而以67
      公里之速度行駛之事實，未經異議人否認，並有採證照片
      在卷可稽，應堪認定。
（二）臺北市○○路與長興路口中央分隔島設置之雷達測速儀器
      ，在該雷達測速照相儀器設置位置前100 公尺之人行道旁
      ，設有最高速限50公里及「常有測速照相請依速限行駛」
      之標示牌，且「常有測速照相請依速限行駛」之標示牌係
      採黃底黑字之標示方式，標示字體清晰、大小適中，標示
      牌前方亦未遭遮蔽，此有臺北市政府警察局南港分局97年
      5 月7 日北市警南分交字第09730507200 號函及檢附測速
      照相儀器設置位置、該路段限速50公里標誌、「常有測速
      照相請依速限行駛」警告性質告示牌之現場照片在卷供參
      ，堪認該測速儀器之設置方式已符合上開道路交通管理處
      罰條例之規定。
（三）又臺北市○○路與長興路口中央分隔島設置之雷達測速儀
      器於96年7 月11日經檢定合格，有效期限至97年7 月31日
      ，此有臺北市政府警察局南港分局97年5 月6 日北市警南
      分交字第09730492100 號函所附經濟部標準檢驗局雷達測
      速儀檢定合格證書可稽，是認異議人於97年1 月5 日駕駛
      前揭車輛行駛該處時，該測速儀器確仍在合格期限內。
（四）至於異議人固持上詞作為辯解，惟臺北市政府依據地方制
      度法第62條第1 項之規定，制定臺北市政府組織自治條例
      ，依據臺北市政府組織自治條例第6 條第1 項第9 款之規
      定，臺北市政府設有警察局，另訂有臺北市政府警察局組
      織規程，臺北市政府警察局依據該組織規程第9 條設有各
      分局，亦即臺北市政府警察局各分局之設置，屬於臺北市
      政府地方自治事項，而本件違規地點既係在臺北市政府轄
      區範圍內，則臺北市政府警察局及所屬各分局依法舉發，
      即難謂有何不當之處，換言之，前開臺北市○○路與長興
      路口中央分隔島設置之雷達測速儀器究屬何分局負責管理
      、維修，僅屬行政管理事項，與異議人所為前開違規行為
      之認定，並無關聯，故異議人以此主張舉發不當，即無可
      採。
（五）綜上，異議人確於上揭時、地，超過規定之最高時速違規
      行駛，且用以取得證據資料之雷測速儀器，已依據道路交
      通管理處罰條例之規定設置，並經經濟部檢定合格，原處
      分機關以該測速儀器所取得之證據，認定異議人有前揭超
      速行駛之違規行為，並無不當，移送機關依據道路交通管
      理處罰條例第40條、第63條第1 項第1 款及違反道路交通
      管理事件統一裁罰基準及處理細則等規定裁罰，認事、用
      法均無違誤。從而，本件聲明異議為無理由，應予駁回。
據上論斷，應依道路交通案件處理辦法第20條，裁定如主文。
中    華    民    國    97    年    5     月    15    日
                  交通法庭法    官  邰婉玲
以上正本證明與原本無異。
對於本件裁定如有不服，應於送達後5 日內，向本院提出抗告書
狀，敘述抗告之理由，抗告於臺灣高等法院。
中    華    民    國    97    年    5     月    15    日
                          書 記 官  彭筠凱


司法院資訊處製作；財團法人民間司法改革基金會備份。
